zh-TW: 亮粉應用方式: 塗於黏合劑上; 刷塗; 拋光/塗抹式; 熱定型/浮雕; 混合式; 噴霧式; 撒/搖瓶式; 其他
it: Metodo di applicazione del glitter: Applicazione su adesivo; A pennello; A sfregamento; Termofissato/rilievo; Da mescolare; Da spruzzare; Da spolverare/agitare; Altro
ro-RO: Metoda de aplicare a sclipiciului: Aplicare peste adeziv; Aplicare cu pensula; Frecare/Lustruire; Termofixare/Embosare; Încorporare; Prin pulverizare; Presărare/Agitare; Altele
nl: Aanbrengmethode glitter: Op lijm aanbrengen; Met een kwast aanbrengen; Polijsten/inwrijven; Warmtebevestiging/reliëf; Erin mengen; Opsprayen; Strooien/schudder; Overig
de: Methode für das Auftragen von Glitzer: Auf Klebstoff auftragen; Zum Aufpinseln; Zum Einreiben/Aufreiben; Heißfixieren/Prägen; Zum Einmischen; Zum Aufsprühen; Zum Streuen/Schütteln; Sonstige
fi: Glitterin levitysmenetelmä: Levitys liiman päälle; Siveltävä; Kiillotettava/hierottava; Kuumakiinnitettävä/kohokuvioitu; Sekoitettava; Suihkutettava; Siroteltava; Muu
hu: Csillámpor felvitelének módja: Ragasztóra felhordva; Ecsettel felhordható; Bedörzsölhető; Hőre kötő / dombornyomható; Belekeverhető; Ráfújható; Szórható (szórófejes); Egyéb
sl-SI: Način nanašanja bleščic: Nanos čez lepilo; Nanos s čopičem; Utriranje; Toplotno fiksiranje/reliefno tiskanje; Vmešanje; Pršenje; Posipanje; Drugo
ja: グリッター適用方法: 接着剤の上に塗布; ブラシ塗り; バーニッシュ/ラブオン; ヒートセット/エンボス加工; 混ぜ込み; スプレー式; ふりかけ/シェイカー; その他
lt-LT: Blizgučių uždėjimo būdas: Tepti ant klijų; Užtepamas teptuku; Įtrinamas; Tvirtinamas karščiu / įspaudžiamas; Įmaišomas; Užpurškiamas; Užbarstomas; Kita
da: Påføringsmetode for glitter: Påføres over klæbemiddel; Pensles på; Gnid/poler ind; Varmefiksering/prægning; Blandes i; Sprays på; Drys/shaker; Andet
sv: Appliceringsmetod för glitter: Applicera över lim; Pensla på; Polera/gnugga på; Värmefixera/prägla; Blanda i; Spraya på; Strö/skaka; Övrigt
bg-BG: Метод за нанасяне на брокат: Нанасяне върху лепило; Нанасяне с четка; Полиране/втриване; Топлинно фиксиране/релеф; Смесване; Нанасяне със спрей; Поръсване; Друго
zh-CN: 闪光片应用方法: 涂在粘合剂上; 刷涂; 抛光/擦涂; 热定型/压花; 混合; 喷涂; 撒/摇动; 其他
pl: Metoda nakładania brokatu: Aplikacja na klej; Nakładanie pędzlem; Wcieranie/polerowanie; Utrwalanie na gorąco/tłoczenie; Dodawanie do masy; Spray; Posypywanie z dozownika; Inne
en: Glitter application method: Apply over adhesive; Brush-on; Burnish/rub-on; Heat-set/emboss; Mix-in; Spray-on; Sprinkle/shaker; Other
ko: 글리터 도포 방식: 접착제 위에 도포; 브러시 도포; 문지르기/러브온; 열접착/엠보싱; 믹스인; 스프레이 도포; 뿌리기/셰이커; 기타
sk-SK: Spôsob použitia glitrov: Aplikácia na lepidlo; Nanášanie štetcom; Vlešťovanie/vtieranie; Tepelná fixácia/embosovanie; Vmiešanie; Nastriekanie; Posýpanie/nasypanie; Iné
vi: Phương pháp phủ kim tuyến: Phủ lên lớp keo dán; Dùng cọ quét; Đánh bóng/chà xát; Cố định bằng nhiệt/dập nổi; Trộn vào; Dạng xịt; Rắc/lắc; Khác
th: วิธีการใช้กลิตเตอร์: ทาทับกาว; ใช้แปรงทา; ขัด/ถู; ปั๊มนูน/ใช้ความร้อน; ผสม; แบบพ่น; โรย/เขย่า; อื่นๆ
pt-PT: Método de aplicação da purpurina: Aplicar sobre adesivo; Aplicar com pincel; Polir/esfregar; Fixar com calor/gravar em relevo; Para misturar; Em spray; Polvilhar/agitar; Outro
hr-HR: Način nanošenja šljokica: Nanošenje preko ljepila; Nanošenje kistom; Utrljavanje; Toplinsko fiksiranje / utiskivanje; Umiješavanje; Nanošenje sprejem; Posipanje/posipač; Ostalo
nb: Applikasjonsmetode for glitter: Påføres over lim; Påføres med pensel; Gnis på; Varmesettes/preges; Blandes inn; Sprayes på; Drysse/strø; Annet
cs: Způsob nanášení třpytek: Aplikace na lepidlo; Aplikace štětcem; Vleštění/vtírání; Zažehlení/embosování; Využití do směsi; Aplikace sprejem; Sypání/poprášení; Ostatní
fr: Méthode d'application des paillettes: Application sur adhésif; À appliquer au pinceau; À polir/frotter; À fixer à la chaleur/Estampage; À mélanger; À vaporiser; À saupoudrer; Autre
ru: Метод нанесения блесток: Нанесение на клей; Нанесение кистью; Втирка/полировка; Термофиксация/тиснение; Добавление в смесь; Распыление; Посыпание/шейкер; Другое
tr: Sim uygulama yöntemi: Yapıştırıcı üzerine uygulama; Fırçayla sürme; Ovarak/sürterek uygulama; Isıyla sabitleme/kabartma; İçine karıştırma; Spreyle uygulama; Serpme/çalkalama; Diğer
pt-BR: Método de aplicação de glitter: Aplicação sobre adesivo; Com pincel; Fricção/Rub-on; Termofixação/Relevo; Mistura; Spray; Polvilhado/Agitador; Outro
es: Método de aplicación de brillantina: Aplicar sobre adhesivo; Con brocha; Frotado/Aplicación por fricción; Fijación por calor/Relieve; Mezclado; En spray; Espolvoreado/Agitador; Otro
el: Μέθοδος εφαρμογής γκλίτερ: Εφαρμογή πάνω από κόλλα; Εφαρμογή με πινέλο; Στίλβωση/τριβή; Θερμική εφαρμογή/ανάγλυφο; Ανάμειξη; Σπρέι; Πασπάλισμα/σέικερ; Άλλο